臺灣宜蘭地方法院刑事裁定
111年度聲字第351號
聲  請  人  
即  被  告  陳儀純



上列聲請人即被告因賭博案件（111年度簡字第140號），聲請回
復原狀，本院裁定如下：
    主  文
聲請駁回。
    理  由
一、聲請意旨略以：聲請人因賭博案件，於民國111年3月25日接
    獲本院111年度簡字第140號判決，聲請人原擬於法定期間內
    上訴，未料於111年3月26日左右打電話至法院詢問後續問題
    ，法院要我接到「正式判決書」後再打電話來問，因初犯不
    清楚「簡易判決」即「正式判決書」，也因為在三月底疫情
    肆虐，未向法院追問「正式判決書」什麼時候寄出，最近疫
    情稍稍趨緩，才於6月25日致電詢問，始知除有期徒刑3月外
    ，另須沒收新臺幣（下同）75萬元，從此徹夜未眠，因聲請
    人須扶養3名未成年子女，請求同情以上原因致遲誤上訴期
    間，爰聲請回復原狀云云。
二、按非因過失，遲誤上訴、抗告或聲請再審之期間，或聲請撤
    銷或變更審判長、受命法官、受託法官裁定或檢察官命令之
    期間者，於其原因消滅後5日內，得聲請回復原狀；非因過
    失遲誤期間之原因及其消滅時期，應於書狀內釋明之，刑事
    訴訟法第67條第1項、第68條第2項分別定有明文。次按聲請
    回復原狀，依法本以當事人非因過失不能遵守期限者為限，
    所謂非因過失，係指逾期之緣由非可歸責於當事人而言，若
    其不能遵守期限由於自誤，即不能謂非過失。是遲誤上訴期
    間者，必也該遲誤之原因非被告所肇生，或非被告所能控制
    ，如天災阻斷交通或出於第三人之故意過失行為等情形，始
    克當之。
三、經查：
　㈠本件聲請人即被告（下稱被告）前因賭博案件，經臺灣宜蘭
    地方檢察署檢察官以111年度偵字第912號聲請簡易判決處刑
    ，嗣由本院於111年3月21日以111年度簡字第140號簡易判決
    判處被告犯圖利聚眾賭博罪，處有期徒刑3月，如易科罰金
    ，以1,000元折算1日。扣案簽單1張、帳單3張及電腦主機1
    台均沒收，未扣案之犯罪所得75萬元沒收，於全部或一部不
    能沒收或不宜執行沒收時，追徵其價額，該判決已於111年3
    月25日送達被告位於宜蘭縣宜蘭市之住居處，且由被告本人
    親自簽收等情，有上開判決、送達證書可參，復經本院調取
    111年度簡字第140號影卷核閱無誤。而被告於收受該判決後
    ，未於111年4月14日（即加計20日上訴期間）以前向本院提
    出上訴，是上開判決業已確定。
　㈡聲請意旨固稱因誤認「簡易判決書」非「正式判決書」，而
    錯失上訴期間云云。然查，本院111年度簡字第140號判決書
    內容並未有提及「該判決非正式判決」等語，其中「犯罪事
    實及理由」欄第五點復明確記載：「如不服本判決，得於收
    受判決書送達後20日內，以書狀敘述理由（須附繕本），經
    本庭向本院管轄第二審之合議庭提起上訴。」等救濟教示，
    此有原判決在卷可查，是被告對於上訴期間截止之日，應無
    誤認之虞，被告辯稱其將本院111年度簡字第140號判決書正
    本，誤認為非正式判決書等語，難認可採，縱被告主觀上確
    有誤認，亦與「非因過失，遲誤上訴期間」之要件不符，即
    非屬得以不遵守上訴期間之正當事由。此外，被告復無釋明
    其它有何「非因過失，遲誤上訴期間」之事由，故被告自應
    承擔遲誤不變期間之失權效。從而，被告聲請回復原狀為無
    理由，應予駁回。
四、依刑事訴訟法第220條，裁定如主文。
中　　華　　民　　國　　111 　年　　7 　　月　　8 　　日
                  刑事第三庭法  官  游欣怡
以上正本證明與原本無異。
如不服本裁定，應於送達後5日內，向本院提出抗告狀。（需附
繕本）
                            書記官　翁靜儀
中　　華　　民　　國　　111 　年　　7 　　月　　8 　　日